【裁判字號】    97,簡上,398
【裁判日期】    971031
【裁判案由】    妨害公務
【裁判全文】
臺灣臺北地方法院刑事判決             97年度簡上字第398號
公  訴  人  臺灣臺北地方法院檢察署檢察官
上  訴  人  乙○○
即  被  告
上列上訴人因妨害公務案件，不服本院97年度簡字第3185號中華
民國97年8月22日所為第一審判決（起訴案號：九十七年度偵字
第2093號），提起上訴，本院管轄第二審之合議庭判決如下：
    主  文
上訴駁回。
    事  實
一、乙○○於民國96年11月13日13時許，在臺北市中正區○○○
    路1號立法院大門前陳情，向當時派駐大門執勤員警甲○○
    稱欲找「陳秘書」，因乙○○有口音，甲○○乃出示其立法
    院職員識別證並詢問乙○○欲找與其同姓之「陳秘書」或是
    「程秘書」，乙○○明知甲○○為公務員，且當時係依法執
    行職務中，竟基於妨害公務之犯意，趁甲○○未留意時將其
    手中所持之「立法院職員識別證」當場奪去，以此強暴方式
    妨害甲○○執行公務，並隨即將甲○○之識別證放置於外套
    胸前暗袋隱匿，迄今仍未歸還。
二、案經甲○○訴由臺北市政府警察局中正第一分局報告臺灣臺
    北地方法院檢察署檢察官偵查起訴。
    理  由
一、訊據上訴人即被告乙○○矢口否認上開犯行，辯稱：沒有搶
    走任何人之識別證，是警衛對伊集體施暴云云。經查：被告
    於上開時地有趁立法院值勤員警甲○○不注意之際奪取其手
    中之「立法院職員識別證」，迄今均未歸還之事實，業據證
    人甲○○於偵查及本院審理時到庭結證屬實，且證人甲○○
    確係當日值勤員警亦有內政部警政署保安警察第六總隊第一
    大隊第四中隊96年11月13日勤務分配表、員警工作紀錄簿影
    本各1紙在卷可證。衡情證人甲○○與被告素不相識，毫無
    怨隙可言，僅因在立法院大門前值勤當班，依法執行勤務時
    適遇被告而生本案，自不可能無中生有任意捏詞誣陷被告，
    被告空言否認本案犯行，自不足採。又證人甲○○係內政部
    警政署保安警察第六總隊第一大隊第四中隊員警，於案發當
    時，係派駐於立法院大門執勤，是甲○○於被告表示欲尋找
    「陳秘書」之際，為維護立法院之出入安全，加以詢問、確
    認，自屬執行公務無訛。綜上，被告上開辯稱，乃卸責之詞
    ，無足採信，本件事證已臻明確，被告犯行洵堪認定，應依
    法論科。
二、核被告所為，係犯刑法第135條第1項之妨害公務罪。原審以
    被告犯行明確，依刑事訴訟法刑事訴訟法第449條第1項前段
    、第3項、第454條第2項，刑法第135條第1項、第41條第1項
    前段，量處被告拘役50日，並諭知易科罰金之折算標準，認
    事用法並無違誤，量刑亦屬妥適。被告上訴仍執前詞否認犯
    罪，並無理由，應予駁回。
據上論斷，應依刑事訴訟法第455條之1第1項、第3項、第368條
，判決如主文。
本案經檢察官許鈺茹到庭執行職務
中    華    民    國    97    年    10    月    31    日
                  刑事第十五庭  審判長法  官  廖紋妤
                                      法  官  吳麗英
                                      法  官  孫惠琳
上正本證明與原本無異。
不得上訴。
                                      書記官  郭錦賢
中    華    民    國    97    年    11    月    3     日


司法院資訊處製作；財團法人民間司法改革基金會備份。
